臺灣彰化地方法院刑事判決             100年度訴字第1358號
公  訴  人  臺灣彰化地方法院檢察署檢察官
被      告  林進豐
上列被告因違反毒品危害防制條例案件，經檢察官提起公訴（10
0年度毒偵字第1690號），本院以簡式審判程序，判決如下：
    主  文
林進豐施用第一級毒品，累犯，處有期徒刑陸月，如易科罰金，
以新臺幣壹仟元折算壹日。
    犯罪事實
一、林進豐前於92年間因施用毒品案件，經本院裁定送觀察勒戒
    ，於民國92年4 月11日執行完畢，於觀察勒戒執行完畢後5
    年內之95年間，又因施用毒品案件，經本院以95年度訴字第
    26號判處有期徒刑9 月確定。復因施用毒品案件，經本院以
    96年度訴字第1515號判處有期徒刑7 月確定，於97年7 月18
    日執行完畢。詎猶不知悔改，復基於施用第一級毒品海洛因
    之犯意，於100 年7 月19日上午7 時許，在彰化縣社頭鄉○
    ○路旁之農地，以將海洛因摻水注射體內之方式，施用第一
    級毒品海洛因1 次。嗣於100 年7 月21日上午7 時許，為警
    於彰化縣社頭鄉○○路○ 段與太平路249 巷口產業道路旁盤
    查，林進豐於有偵查權限之個人或機關得知前開犯行前，自
    行向警方表明前開犯行而自首，並同意採集其尿液送驗後，
    結果呈嗎啡陽性反應。
二、案經彰化縣警察局田中分局報告臺灣彰化地方法院檢察署檢
    察官偵查起訴。
    理  由
一、按毒品危害防制條例第20條、第23條將施用毒品之刑事處遇
    程序，區分為「初犯」及「五年內再犯」、「五年後再犯」
    。依其立法理由，係因經觀察、勒戒或強制戒治執行完畢釋
    放後，「五年內再犯」者，因其再犯率甚高，原實施之觀察
    、勒戒及強制戒治既已無法收其實效，爰依法追訴或裁定交
    付審理。至於經觀察、勒戒或強制戒治執行完畢釋放後，「
    五年後再犯」者，前所實施之觀察、勒戒或強制戒治已足以
    遮斷其施用毒品之毒癮，為期自新及協助其斷除毒癮，仍適
    用「初犯」規定，先經觀察、勒戒或強制戒治之程序。倘被
    告於五年內已再犯，經依法追訴處罰，縱其第三次（或第三
    次以上）再度施用毒品之時間，在初犯經觀察、勒戒或強制
    戒治執行完畢釋放五年以後，已不合於「五年後再犯」之規
    定，且因已於「五年內再犯」，顯見其再犯率甚高，原實施
    觀察、勒戒或強制戒治，已無法收其實效，即應依該條例第
    十條處罰，最高法院97年度第5 次刑事庭會議決議闡釋甚明
    。查本件被告前於92年間，因施用毒品案件，經裁定送觀察
    勒戒後，於92年4 月11日執行完畢，復於5 年內之95年間再
    度因施用毒品案件，經本院判處徒刑確定等情，有臺灣高等
    法院被告前案紀錄表1 件在卷可稽，揆諸前開決議意旨，自
    應依法論科。又本件被告所犯為死刑、無期徒刑或最輕本刑
    為3 年以上有期徒刑以外之罪，其於準備程序中就被訴事實
    為有罪之陳述，經法官告知簡式審判程序之旨，並聽取公訴
    人之意見後，本院合議庭依刑事訴訟法第273 條之1 第1 項
    規定，裁定由受命法官獨任進行簡式審判程序，合先敘明。
二、訊據被告對上開犯行均坦承不諱，被告之尿液經具備鑑定尿
    液中毒品反應專業能力之詮昕科技股份有限公司以酵素免疫
    分析法初步檢驗，再以氣相層析質譜儀法確認檢驗，呈嗎啡
    陽性反應，有該公司編號00000000號濫用藥物尿液檢驗報告
    、彰化縣警察局田中分局委託檢驗尿液代號與真實名對照認
    證單1 件附卷可按。而人體施用第一級毒品海洛因後，可於
    2 至4 天內自尿液驗出嗎啡之醫學經驗，亦經行政院衛生署
    管制藥品管理局91年10月3 日管檢字第110436號函文釋示明
    確，足證被告出於任意性之自白與事實相符，本件事證明確
    ，被告犯行已堪認定。
三、核被告所為，係犯毒品危害防制條例第10條第1 項之施用第
    一級毒品罪。其持有海洛因之低度行為應為施用之高度行為
    所吸收，不另論罪。被告有如犯罪事實欄所述之科刑及執行
    紀錄，有臺灣高等法院被告前案紀錄表在卷可稽，其於執行
    完畢後5 年內再犯本件有期徒刑以上之罪，為累犯，應依刑
    法第47條第1 項之規定加重其刑。被告於有偵查權限之個人
    或機關得知前開犯行前，自行向警方表明前開犯行而自首，
    依刑法第62條前段減輕其刑，並依法先加後減之。爰審酌被
    告施用毒品，觀察勒戒後猶不知悔悟，犯後坦承犯行態度良
    好及其犯罪之動機、目的、所生身心之危害等一切情狀，認
    檢察官求刑過重，乃量處如主文所示之刑，並諭知易科罰金
    之折算標準。
據上論斷，應依刑事訴訟法第273 條之1 第1 項、第299 條第1
項前段，毒品危害防制條例第10條第1 項，刑法第11條前段、第
47 條 第1 項、第62條前段，第41條第1 項前段，判決如主文。
本案經檢察官賴志盛到庭執行職務。
中    華    民    國   100    年    12    月    16    日
                  刑事第五庭          法  官  王奕勛
以上證明與原本無異。
如不服本判決應於收受判決後10日內向本院提出上訴書狀，並應
敘述具體理由；其未敘述上訴理由者，應於上訴期間屆滿後20日
內向本院補提理由書（均須按他造當事人之人數附繕本）「切勿
逕送上級法院」。
中    華    民    國   100    年    12    月    16    日
                                      書記官  戴國安
毒品危害防制條例第10條第1項
施用第1級毒品者，處6月以上5年以下有期徒刑。